【裁判字號】    97,訴,1136
【裁判日期】    970910
【裁判案由】    商標評定
【裁判全文】
臺北高等行政法院判決
                                     97年度訴字第01136號
                              .
原      告  台灣宅配通股份有限公司
代  表  人  甲○○
訴訟代理人  徐宏昇 律師
被      告  經濟部智慧財產局
代  表  人  王美花（局長）
訴訟代理人  丙○○
參  加  人  乙○○
上列當事人間因商標評定事件，原告不服經濟部中華民國97年3
月4 日經訴字第09706102970 號訴願決定，提起行政訴訟，並經
本院依職權命第三人乙○○參加訴訟，本院判決如下：
    主  文
原告之訴駁回。
訴訟費用由原告負擔。
    事  實
一、事實概要：
    參加人乙○○前於民國（下同）91年8 月15日以「喜第宅配
    通SIDY及圖」服務標章，指定使用於當時商標法施行細則第
    49條所定商品及服務分類表第39類之「貨物配送」服務，向
    被告智慧財產局申請註冊，經被告審查，核准列為註冊第18
    4245號服務標章（下稱系爭商標，詳見附圖(一)）。嗣商標法
    於92年11月28日修正施行，依現行商標法第85條第1 項規定
    ，系爭服務標章應視為商標，而依同法第91條第2 項規定：
    對本法修正施行前註冊之商標，於本法修正施行後申請或提
    請評定者，以其註冊時及本法修正施行後之規定均為違法事
    由為限。原告於96年2 月16日以系爭商標有違註冊時商標法
    第77條準用第37條第7 、12、14款暨現行商標法第23條第1
    項第12、13、14款之規定，並檢具如附圖(二)所示商標（下稱
    據以評定商標），對之申請評定。案經被告審查，認系爭商
    標與據以評定「宅配通」、「台灣宅配通」等商標，非屬構
    成近似之商標，應無違前揭法條規定，乃以96年10月31日中
    台評字第960066號商標評定書為「申請不成立」之處分（下
    稱原處分）。原告不服，提起訴願，經經濟部97年3 月4 日
    經訴字第09706102970 號訴願決定駁回，原告仍不服，遂向
    本院提起行政訴訟。本院依職權命參加人參加訴訟。
二、兩造聲明：
  (一)原告聲明：
    1.訴願決定及原處分均撤銷。
    2.被告應作成評定成立之處分。
  (二)被告聲明：原告之訴駁回。
三、兩造之爭點：
    系爭商標與據以評定商標是否構成近似？
  (一)原告主張：
    1.本案申請評定之理由，雖包括現行商標法第23條第1 項第
      12、13、14款（以及舊法相對應條文），但雙方之主要爭
      點則在於系爭商標與據以評定商標是否構成近似。雙方就
      下列3 點，應無爭執：
      (1)據以評定商標「台灣宅配通」申請日（90年4 月6 日）
        早於系爭商標之申請日（91年8 月15日）。據以評定商
        標「台灣宅配通」及「宅配通」之開始使用日（89年7
        月28日）早於系爭商標之申請日。
      (2)據以評定商標與系爭商標均含有「宅配通」之文字部份
        。
      (3)據以評定商標所註冊或使用之服務，與系爭商標相同或
        近似。
    2.關於據以評定商標與系爭商標是否構成近似，無論原處分
      或訴願決定均認定：雙方之商標除「宅配通」3 字外，尚
      有其他構成部份可資區別。而訴願決定進一步認為，原告
      雖主張「宅配通」為著名商標，但因「關係人亦聲明系爭
      商標圖樣中之中文「宅配通」不在專用之列，故其識別性
      較為薄弱」，其餘之部份始為識別服務來源之主要部份。
      故認雙方商標具有相當之差異，並非近似商標。
    3.但查商標法所謂之商標近似，係指二商標之商品近似，商
      標近似，由相關消費者以普通之注意能力易時易地觀察，
      足以產生混淆。至所謂「混淆」，則是指相關消費者可能
      誤認二商標係同一商標，或誤認二商標之商品為同一來源
      之系列商品，或誤認二商標之使用人間存在關係企業、授
      權關係、加盟關係或其他類似關係者而言。此為最高行政
      法院與臺北高等行政法院一貫之見解。另據最高行政法院
      最新之見解，則認為現行商標法第23條第1 項第12、13款
      之判斷，均以商標近似之結果有致混淆誤認之虞為要件，
      因此「構成上開違法事由最主要亦是最終之衡量標準在於
      相關消費者是否會混淆誤認之虞。」至於商標本身是否近
      似，以及其近似程度如何，是判斷有無混淆之虞之一種參
      酌因素而已。不得單獨作為判斷之標準（最高行政法院97
      年判字第367 號判決參照，見本院卷第22至27頁）。
    4.本件中，據以評定商標所指定及使用之服務，與系爭商標
      相同、近似，而據以評定商標與系爭商標均含有「宅配通
      」之中文部份，已滿足商標近似之基本要件，則被告於審
      查本件評定案時，即應將重點置於「系爭商標有無致相關
      消費者混淆之虞」，並依其認定之結果判斷是否應撤銷系
      爭商標註冊。不料原處分對此最高行政法院認為「最主要
      亦是最終之衡量標準」，卻完全未予審查，在處分書中隻
      字未提，率爾認定系爭商標與據以評定商標不構成近似，
      其審定已明顯違法。訴願決定對此明顯之違法，竟未加以
      糾正，也未自行審查，即以系爭商標與據以評定商標圖樣
      稍有差異為由，遽爾認定未構成近似，訴願決定亦已違反
      商標法之規定。
    5.次查原告於評定時及訴願階段已經提出大量客觀證據，證
      明「宅配通」及「台灣宅配通」為相關消費者所普遍認知
      之商標，惟被告及訴願決定機關置原告所提之大量證據及
      主張於不顧，亦未說明原告上述主張及證據有何不可採，
      即以「關係人聲明『宅配通』3 字不在專用之列」作為唯
      一之依據，遽而認定「宅配通」為「識別性較為薄弱」之
      商標，並以系爭商標尚包含其他構成部份，而認定雙方之
      商標不構成近似。
    6.惟查商品或服務之說明，固可因申請人聲明不專用，而准
      予作為註冊商標之一部份。但由申請人聲明不專用之事實
      ，則無法推論該部份即為商品或服務之說明。蓋依邏輯法
      則，「說明性文字可聲明不專用後註冊」，只能推論到：
      「如未聲明不專用而註冊，則屬非說明性文字。」無法推
      論到：「凡聲明不專用而註冊者皆屬說明性文字。」（邏
      輯法則paq 只能推論-q a-p。）再者，「宅配通」為說明
      性文字抑為著名商標，為本案爭執之重點，在訴願階段應
      由訴願決定機關依據證據認定。被告既主張「宅配通為說
      明性文字」，則被告基於該前提，准許系爭商標聲明「宅
      配通不專用」後註冊之事實，當然無法用來證明該前提為
      真。訴願決定機關根據被告准許系爭商標聲明「宅配通不
      專用」後註冊之事實，認定「宅配通」為說明性文字，等
      同於認定「被告的認定永遠正確」。本件訴願決定之立論
      ，已違反邏輯法則及經驗法則，並已失訴願機關之立場。
    7.另查原告於評定案審查階段及訴願階段，已提出大量證據
      資料，至少已證明：
      (1)原告自89年7 月28日開辦以來，已於全國各地普遍設置
        代收貨據點超過1 萬個（以申請評定時為準），所有代
        收據點均插置明顯標示「宅配通」商標之旗幟及其他廣
        告物。代收據點之顧客及過客均明顯可見。
      (2)原告配備大規模車隊，標示鮮明之「宅配通」商標，在
        全國各地配送貨品，每日映入相關消費者眼簾。
      (3)原告自開辦以來，每年營業額新臺幣（下同）數十億元
        ，遞送貨品達千萬件以上。數百萬客戶均知「宅配通」
        為原告商標。
      (4)此外，原告並大量投入廣告，以推廣「宅配通」商標，
        金額於89年為1,400 萬餘元，90年為5,000 萬餘元，91
        年亦達數百萬元，並舉公正第三人提供之相關平面及電
        視媒體廣告金額統計為據。該雜誌、報紙、電視讀者及
        觀眾均直接接觸「宅配通」商標。
    8.事實上，原告已是臺灣全國二大宅配流通業者之一。營業
      額與另一大業者「宅急便」可相抗衡，而廣為民眾所知。
      而在上述大量廣告中，所推廣之商標，即為「宅配通」。
      原告於評定階段及訴願階段均已提出大量平面廣告雜誌及
      電視廣告光碟，以實其說。茲再就上述平面廣告及電視廣
      告舉例說明如下：
      (1)本院卷第28至35頁之彩色照片摘自原告大量、密集、長
        期播出之4 篇電視廣告內容。由照片可見，所有廣告均
        為相關消費者耳孰能詳之廣告片，並均以明顯版面強調
        「宅配通」商標。觀眾一見即知，「宅配通」為原告商
        標。
      (2)本院卷第36至39頁之8 張照片顯示原告遍布全國1 萬餘
        據點之外觀。場所包括各種量販店、便利店、加油站以
        及其他民眾經常光顧之處。所有據點均插有多數標示「
        宅配通」大字之旗幟。無論是否曾經利用原告之配送服
        務，造訪該據點之人士均知「宅配通」為原告之商標。
      (3)本院卷第40至42頁為廣告文案相片，顯示原告配送車輛
        外觀，配送人員制服及包裝紙箱，均標以「宅配通」大
        型字體。該等車輛、人員及紙箱所經之處，他人均可得
        知「宅配通」為原告商標。
      (4)本院卷第43至59頁舉6 期TVBS週刊廣告。文中均以「宅
        配通」為訴求重點，介紹讀者認識「宅配通」為原告商
        標。
    9.由上述證據以及其他原告前所提證據即可證明，原告自開
      業以來，即密集、大量且長期以其服務及廣告，大力推廣
      「宅配通」商標。上述客觀證據及數據足以證明「宅配通
      」為相關消費者所普遍認知之商標，確屬一種「著名商標
      」。目前如此，評定時亦如此，於系爭商標審定時，亦復
      如此。而「台灣宅配通」商標不但已經註冊，且因「宅配
      通」商標之知名度，亦成為相關消費者心中之著名商標。
    10.原告提出上述大量證據，被告及訴願決定機關全然未予斟
      酌，僅因參加人已聲明「宅配通」不在專用之外，即認定
      該「宅配通商標」為識別性較弱之商標。其認定不但違反
      邏輯法則及經驗法則，且與卷附證據所示，即「宅配通」
      為著名商標之事實，完全不符，已不足採。而原處分及訴
      願決定對於系爭商標是否有致相關消費者混淆之虞，更未
      置一喙。更違反實務對於判斷商標近似一貫所採之見解。
    11.關於系爭商標是否有致相關消費者混淆之虞，事實顯示：
      原告自89年7 月以「宅配通」為商標，開始營業以來，因
      聲譽卓著，而廣為消費者及業者所知。參加人因而欲思攀
      附，而於91年8 月申請註冊系爭商標。此由系爭商標申請
      註冊之時間，與原告開業時間，以及期間中原告業務大力
      推廣活動與密集之廣告，即可證明。系爭商標不但包含原
      告之著名商標「宅配通」，更與「台灣宅配通」同，均配
      以動物標誌，構成觀念近似。
    12.「台灣宅配通」既經原告之註冊，其與「宅配通」既經原
      告大量、密集且長期使用及推廣，成為著名商標，則系爭
      商標獲准註冊後，由參加人加以使用，相關消費者一見之
      下，當然會聯想到參加人為「另一家宅配通」，而誤認為
      參加人為原告之分支機構、關係企業，授權廠商或加盟店
      。尤有甚者，更可能引致消費者誤認系爭商標為原告之「
      宅配通」系列商標（包括均使用「宅配通」商標及動物圖
      案）或者參加人所提供之貨運服務為原告所提供。如此一
      來自將混淆原告與參加人之關係，而使消費者因誤認、誤
      信而遭受損害，連帶禍及原告之聲譽。由此可見，系爭商
      標與據以評定商標雖略有不同，但因攀附「宅配通」著名
      商標，並與「台灣宅配通」商標觀念上雷同，一般消費者
      施以普通之注意力，仍有致混淆之虞。系爭商標確已構成
      前述之違法，為保障消費者權益，並維護原告之商標權，
      系爭商標確有不得註冊之法律上原因。
    13.綜上所述，本件原處分及訴願決定確已構成明顯違法及不
      當，至少包括：
      (1)僅著眼於據以評定商標與系爭商標之差異點，就商標圖
        樣本身之近似性加以認定，而未判斷系爭商標有無致相
        關消費者混淆之虞。依此認定系爭商標與據以評定商標
        未構成近似，已明顯違反商標近似之認定標準。
      (2)原告雖然舉出大量客觀證據，用以證明據以評定商標為
        著名商標，訴願決定竟未加斟酌，僅以「關係人已聲明
        不專用」之唯一理由，認定「宅配通」識別性薄弱。其
        認定違反邏輯法則，經驗法則及證據。
      (3)據以評定商標為著名商標之事實，已經原告證明。而參
        加人於原告開始大量、密集使用據以評定商標2 年後，
        申請註冊系爭商標，其攀附之用意已昭然若揭。參加人
        並非以善意申請註冊，而參加人從未使用系爭商標，並
        未因善意使用而取得任何合法之權益，無受法律保護之
        地位。被告及訴願決定機關未審究系爭商標註冊具有惡
        意，加以維護，顯然有害消費者及正當權利人之權益。
      (4)系爭商標因攀附「台灣宅配通」與「宅配通」著名商標
        ，並使用觀念雷同之動物標誌，使用後顯然將使相關消
        費者誤認其為「另一家宅配通」，甚或使相關消費者誤
        認其為原告之關係企業，加盟店等，或為同一企業集團
        。系爭商標確足以造成相關消費者混淆。原處分及訴願
        決定未斟酌此一明顯事實，而認定系爭商標與據以評定
        商標不近似，其認定明顯違法。
  (二)被告主張：
    1.按商標法第50條第1 項規定：「商標之註冊違反第23條第
      1 項或第59條第4 項規定之情形者，利害關係人或審查人
      員得申請或提請商標專責機關評定其註冊」。本件系爭商
      標係於92年7 月16日註冊，其商標之評定核應適用91年5
      月29日修正施行之商標法。又依現行商標法第91條第2 項
      規定，對本法修正施行前註冊之商標、證明標章及團體標
      章，於本法修正施行後申請或提請評定者，以其註冊時及
      本法修正施行後之規定均為違法事由為限。本案係92年11
      月28日商標法修正施行後申請評定，而申請評定人主張系
      爭商標有違修正前商標法第37條第7 、12、14款及現行商
      標法第23條第1 項第12、13、14款，於修正施行前後法條
      規定均為違法事由，合先敘明。
    2.服務標章圖樣「相同或近似於他人著名之商標或標章，有
      致公眾混淆誤認之虞者」、「相同或近似於他人同一服務
      或類似服務之註冊商標者」、「相同或近似於他人先使用
      於同一服務或類似服務之商標，而申請人因與該他人間具
      有契約、地緣、業務往來或其他關係，知悉他人商標存在
      者」，不得申請註冊，為系爭商標（原服務標章）註冊時
      商標法第77條準用第37條第7 、12、14款所明定。暨商標
      法第23條第1 項第12、13、14款分別規定：商標「相同或
      近似於他人著名商標或標章，有致相關公眾混淆誤認之虞
      ，或有減損著名商標或標章之識別性或信譽之虞者，不得
      註冊。但得該商標或標章之所有人同意申請註冊者，不在
      此限」、「相同或近似於他人同一或類似商品或服務之註
      冊商標或申請在先之商標，有致相關消費者混淆誤認之虞
      者，不得註冊。但經該註冊商標或申請在先之商標所有人
      同意申請者，除二者之商標及指定使用之商品或服務均相
      同外，不在此限」及「相同或近似於他人先使用於同一或
      類似商品或服務之商標，而申請人與該他人間具有契約地
      緣業務往來或其他關係，知悉他人商標存在者，不得註冊
      。但得該他人同意者，不在此限」，惟前揭條款之適用應
      以兩造商標或標章構成相同或近似為主要要件。商標近似
      係指二商標予人之整體印象有其相近之處，若其標示在相
      同或類似的服務上時，以具普通知識經驗之消費者，於購
      買時施以普通之注意，可能會有所混淆而誤認二服務來自
      同一來源或誤認不同來源之間有所關聯（被告公告之「混
      淆誤認之虞」審查基準5.2.1 參照）。商標近似之判斷得
      就二商標外觀、觀念及讀音為觀察。
    3.本件原告主張意旨略以：本件系爭商標圖樣，與據以評定
      之「宅配通」、「台灣宅配通」商標圖樣構成近似，且系
      爭商標與據以評定商標復指定使用於同一或類似之服務，
      有使人誤以為二造商標所表彰之服務來源相同而產生混淆
      誤認之虞。又原告係由東元電機和日本通運公司（Nippon
      Express ）合作設立，於89年首創使用據以評定商標於貨
      物配送等服務上，其結合便利商店、加油站及各類連鎖門
      市，代收貨據點超過1 萬點，配送範圍遍及臺灣本島及離
      島，年營收額上億元，媒體廣告費用89年達1,400 餘萬元
      ，90年5,000 餘萬元，且常為諸多特刊、雜誌介紹及報導
      ，是據以評定商標已達著名之程度。又據以評定商標廣為
      消費大眾熟知，而系爭商標與之構成近似，並指定使用同
      一或類似之服務上，故參加人實難推諉其不知據以評定商
      標存在之情事。綜上所述，本件系爭商標應有商標法第23
      條第1 項第12、13、14款規定之適用。
    4.查本件系爭商標圖樣，係由外文「SIDY」、中文「喜第宅
      配通」及動物圖形整體設計組合而成，其中「宅配通」，
      並經參加人聲明不在專用之列，是系爭商標圖樣之主要識
      別部分應為外文「SIDY」、中文「喜第」及動物設計圖樣
      。而原告據以評定之「宅配通」、「台灣宅配通」商標圖
      樣（詳如評定申請書及其附件），或為單純中文「宅配通
      」3 字所組成、或為中文「台灣宅配通」5 字所構成，二
      者相較，雖兩造均有相同中文「宅配通」3 字，惟系爭商
      標尚有動物設計圖樣、外文「SIDY」、中文「喜第」可資
      區辨。是系爭商標圖樣既結合動物設計圖形、外文「SIDY
      」及中文「喜第宅配通」形成一整體圖樣，與上述據以評
      定之「宅配通」、「台灣宅配通」商標圖樣，無論在外觀
      構圖、予人觀感及讀音上均有不同，以具有普通知識經驗
      之消費者，於購買時施以普通之注意，無使人產生混淆誤
      認之虞，應非屬構成近似之商標，從而參加人以系爭商標
      申請註冊，自無前揭條款規定之適用。
  (三)參加人主張：參加人未到場表示意見。
    理  由
一、按服務標章圖樣「相同或近似於他人著名之商標或標章，有
    致公眾混淆誤認之虞者」、「相同或近似於他人同一商品或
    類似商品之註冊商標者」、「相同或近似於他人先使用於同
    一商品或類似商品之商標，而申請人因與該他人間具有契約
    、地緣、業務或其他關係，知悉他人商標存在者」，不得申
    請註冊，為修正前商標法第77條準用第37條第7 、12、14款
    所規定。又商標「相同或近似於他人著名商標或標章，有致
    相關公眾混淆誤認之虞，或有減損著名商標或標章之識別性
    或信譽之虞者」、「相同或近似於他人同一或類似商品或服
    務之註冊商標或申請在先之商標，有致相關消費者混淆誤認
    之虞者」、「相同或近似於他人先使用於同一或類似商品或
    服務之商標，而申請人因與該他人間具有契約、地緣、業務
    往來或其他關係，知悉他人商標存在者」，不得註冊，為商
    標法第23條第1 項第12、13、14款所明定。惟前揭各條款規
    定之適用均以兩造商標相同或構成近似為前提要件。
二、參加人乙○○前於91年8 月15日以「喜第宅配通SIDY及圖」
    服務標章，指定使用於當時商標法施行細則第49條所定商品
    及服務分類表第39類之「貨物配送」服務，向被告智慧財產
    局申請註冊，經被告審查，核准列為註冊第184245號服務標
    章（下稱系爭商標，詳見附圖(一)）。嗣商標法於92年11月28
    日修正施行，依現行商標法第85條第1 項規定，系爭服務標
    章應視為商標，而依同法第91條第2 項規定：對本法修正施
    行前註冊之商標，於本法修正施行後申請或提請評定者，以
    其註冊時及本法修正施行後之規定均為違法事由為限。原告
    於96年2 月16日以系爭商標有違註冊時商標法第77條準用第
    37條第7 、12、14款暨現行商標法第23條第1 項第12、13、
    14款之規定，並檢具如附圖(二)所示商標（下稱據以評定商標
    ），對之申請評定。案經被告審查，認系爭商標與據以評定
    「宅配通」、「台灣宅配通」等商標，非屬構成近似之商標
    ，應無違前揭法條規定，乃以96年10月31日中台評字第9600
    66號商標評定書為「申請不成立」之處分。原告不服，循序
    提起行政訴訟，並為事實欄所載各節之主張，是本件應審酌
    者厥為：系爭商標與據以評定商標是否構成近似？
三、經查：
  (一)按所謂商標構成相同或近似者，係指以具有普通知識經驗之
    一般商品購買人，於購買時施以普通所用之注意，就兩商標
    主要部分之外觀、觀念或讀音隔離觀察，有無引起混同誤認
    之虞以為斷。故兩商標在外觀、觀念或讀音上，其主要部分
    之文字、圖形或記號，有一近似，足以使一般相關消費者產
    生混淆誤認之虞者，即為近似之商標。而衡酌商標在外觀或
    觀念上有無混同誤認之虞，應本客觀事實，按下列原則判斷
    之：(1)以具有普通知識經驗之購買者，施以普通所用之注意
    為標準；(2)商標之文字、圖形或記號，應異時異地隔離及通
    體觀察為標準；(3)商標以文字、圖形或記號為聯合式者，應
    就其各部分觀察，以構成主要之部分為標準。故判斷兩商標
    是否近似，應就各商標在「外觀」、「觀念」、「讀音」上
    特別突出顯著，足以讓消費者對標誌整體形成核心印象之主
    要部分異時異地隔離各別觀察，以辨其是否足以引起混淆誤
    認之虞。
  (二)系爭商標圖樣係由以橫條紋為背景之中文「喜第宅配通」於
    右、類似貓科動物設計圖及外文「SIDY」於左所組成，其中
    該動物設計圖下並有一倒影設計，而外文「SIDY」係置於動
    物設計圖與倒影之間；而原告據以評定之「宅配通」、「台
    灣宅配通」商標圖樣（參原處分卷第100、118頁），或為單
    純中文「宅配通」3 字所組成、或為中文「台灣宅配通」5
    字所構成，二者相較，雖兩造均有相同中文「宅配通」3 字
    ，惟「宅配」一詞原告亦已自承為貨物配送或運輸業界表示
    服務性質之說明，而參加人亦聲明系爭商標圖樣中之中文「
    宅配通」不在專用之列，故其識別性較為薄弱，則系爭商標
    圖樣予人寓目印象深刻之中文「喜第」、外文「SIDY」及動
    物設計圖應為識別服務來源之主要部分。是系爭商標圖樣既
    結合動物設計圖形、外文「SIDY」及中文「喜第宅配通」形
    成一整體圖樣，與上述據以評定之「宅配通」、「台灣宅配
    通」商標圖樣，無論在外觀構圖、予人觀感及讀音上均有不
    同，以具有普通知識經驗之消費者，於購買時施以普通之注
    意，無使人產生混淆誤認之虞，應非屬構成近似之商標。
  (三)原告雖稱：據以評定商標為著名商標，並提出原證6 至原證
    11等使用資料（參本院卷第194 至235 頁）為證云云。然查
    ：商標法第23條第1 項第12款所謂「相同或近似於他人著名
    之商標或標章，有致公眾混淆誤認之虞者」，其構成要件仍
    須以兩造商標相同或近似為必要。故縱然評定商標為著名商
    標，然兩造商標既不近似，仍無該款之適用。
四、從而，被告所為「申請不成立」之處分，並無不法，訴願決
    定予以維持，亦無不合。原告徒執前詞，訴請撤銷，及請求
    被告應作成評定成立之處分，為無理由，應予駁回。
五、兩造其餘攻擊防禦方法均與本件判決結果不生影響，故不逐
    一論述，併此敘明。
據上論結，本件原告之訴為無理由，爰依行政訴訟法第98條第1
項前段，判決如主文。
中    華    民    國    97    年     9    月   10     日
                    臺北高等行政法院第二庭
                              審判長法  官  徐  瑞  晃
                                    法  官  畢  乃  俊
                                    法  官  陳  金  圍
上為正本係照原本作成。
如不服本判決，應於送達後20日內，向本院提出上訴狀並表明上
訴理由，如於本判決宣示後送達前提起上訴者，應於判決送達後
20日內補提上訴理由書（須按他造人數附繕本）。
中    華    民    國    97    年     9    月   10     日
                                    書記官  陳  可  欣


司法院資訊處製作；財團法人民間司法改革基金會備份。
